臺灣高雄地方法院民事裁定　　　　　100年度司家聲字第555號
聲　請　人　游淑惠律師即被繼承人蔣代韓之遺產管理人
上聲請人聲請核定遺產管理人報酬事件，本院裁定如下：
    主  文
聲請人任被繼承人蔣代韓（男，民國○○年○月○日生，身分證
統一編號：Ｅㄧ00000000號）之遺產管理人之報酬核定
為新臺幣肆萬元。
程序費用新臺幣壹仟元由被繼承人蔣代韓之遺產負擔。
    理  由
一、按「遺產管理人，得請求報酬，其數額由親屬會議按其勞力
    及其與被繼承人之關係酌定之。」、「依本法之規定應開親
    屬會議時，由當事人、法定代理人或其他利害關係人召集之
    。」、「親屬會議不能召開或召開有困難時，依法應經親屬
    會議處理之事項，由有召集權人聲請法院處理之。」，民法
    第1183條、第1129條、第1132條第2 項前段分別定有明文。
二、本件聲請意旨略以：聲請人前經本院100 年度司財管字第63
    號民事裁定選任為被繼承人蔣代韓之遺產管理人，業已清查
    被繼承人之遺產並接管，另依本院100 年度司家催字第428
    號民事裁定對被繼承人之繼承人、債權人及受遺贈人為公示
    催告。茲因本件被繼承人無親屬會議可資酌定管理遺產之報
    酬，且聲請人管理本件遺產事宜已支出費用3,277 元，爰依
    法聲請本院裁定本件遺產管理報酬等語。
三、經查：
  (一)本件被繼承人死亡後，其繼承人之有無不明，且未經親屬會
    議選定遺產管理人，經本院選任聲請人為被繼承人之遺產管
    理人乙節，有本院100 年度司財管字第63號民事裁定暨確定
    證明書附卷可稽，堪信為真實。準此，聲請人顯難召開親屬
    會議酌定其管理遺產之報酬，是其本於利害關係人之地位，
    聲請本院酌定報酬，洵屬有據。
  (二)聲請人主張之前揭事實，另據其提出費用明細表、高雄市前
    金區戶政事務所戶政規費收據、廣告費收據、本院自行收納
    款項統一收據、購買票品證明單為證，堪信為真實。
  (三)本院審酌：聲請人業已為清查被繼承人之遺產、聲請對被繼
    承人之繼承人、債權人及受遺贈人為公示催告等管理遺產行
    為；且考量聲請人處理上開事務及後續所需時間之久暫、耗
    費人力之程度及各債權人受償權利之保障等一切情狀，認聲
    請人任被繼承人遺產管理人之報酬金額核定為40,000元（含
    已代墊費用），即屬適當，爰酌定如主文第1 項所示。
四、末按依法應由關係人（包括聲請人、相對人及其他利害關係
    人）負擔費用者，法院裁定命關係人負擔時，應一併確定其
    數額，非訟事件法第24條第1 項所明定。經核本件聲請事件
    ，應徵之程序費用為1,000 元，依非訟事件法第157 條規定
    ，應由遺產負擔，爰併予確定如主文第2 項所示，附此敘明
    。
五、依非訟事件法第157 條、第24條第1 項，裁定如主文。
六、如對本裁定抗告，須於裁定送達後10日之不變期間內，向本
    院提出抗告狀，並繳納抗告費1,000元。
中    華    民    國    100   年    12    月    16    日
                  家事法庭  司法事務官  林于莙